

PERFIL

Tecnólogo en montajes y mantenimiento electromecánico industrial. Sólidos conocimientos en electricidad, mecánica y electrónica industrial. Conocimientos en gestión de mantenimiento y estrategias TPM, Kaizen, 5S, y mejora continua, capazde dar cumplimiento al plan y presupuesto asignado. Altas capacidades de liderazgo de personal técnico y operativo fomentando el trabajo en equipo y servicio al cliente. Experiencia certificada en montajes de maquinaria e instrumentación industrial.

Matricula profesional: CPNTEL 2882-1012378049

Licencia: A2 -B1

CONTACTO

TELÉFONO: 57 - 310 5517175

LINKEDIN:

https://www.linkedin.com/in/jorge-eduardo-vargas-41027b98

CORREO ELECTRÓNICO: Jeduardo.vargas@hotmail.com

ACTIVIDADES E INTERESES

- -Deportes
- -Viajes
- -Gastronomía

COMPETENCIAS CLAVE

- -Gestión presupuestal
- -Formación y orientación del personal
- -Office 365
- -RETIE Bloqueo y etiquetado
- -Mantenimiento de calderas
- -Variación de velocidad y distribución eléctrica
- -Masas y balanzas
- -Servicios industriales
- -Instrumentación industrial

JORGE EDUARDO VARGAS SAAVEDRA

EXPERIENCIA LABORAL

Coordinador de proyectos

Proelect soluciones industriales, Bogotá, Cundinamarca

JUN 2022 - SEP 2022

Planeación y coordinación de montajes eléctricos para la industria, gestionando todos los recursos necesarios para la ejecución de las actividades. Programación y cierre de actividades de contratos MACRO con clientes, gestionando la entrega de informes y cierre de actividades. Supervisión en campo en el desarrollo de actividades críticas de automatización como desconexión, conexión y pruebas de maquinaria especializadas en planta de los clientes.

Coordinador de mantenimiento Pulpafruit, Bogotá, Cundinamarca

MAR 2022 - MAY 2022

Programación de actividades de mantenimiento preventivo y correctivo de maquinaria aséptica para empacado de pulpas, refrescos y lácteos; así como maquinaria envasadora de diferentes productos derivados de pulpas de fruta como compotas, mermeladas, salsas y Lácteos saborizados. Liderar los planes de aseguramiento metrológico de los PCC y PPRO de los procesos productivos. Fabricar y presentar los indicadores de gestión ante la dirección de planta, gestionando la mejora continua y el cumplimiento de metas y presupuesto asignados. Gestionar las mejoras y correctivos para cumplimiento de auditorías e interventorías realizadas por clientes y demás entes gubernamentales. Liderar la capacitación continua del personal técnico a través de proveedores y conocimientos propios.

Supervisor de mantenimiento Sanimax Colombia, Sibaté, Cundinamarca

NOV 2012 - ENE 2022

Planeación y supervisión de mantenimiento mecánico de calderas, sistemas de tratamiento de aguas y compresores de tornillo. Planeación y supervisión de mantenimiento eléctrico, control e instrumentación de planta. Persona de contacto de las relaciones con proveedores de mantenimiento de transformadores, UPS, Blindobarras, Aire acondicionado, Sistemas de pesaje industrial, Sopladores de lóbulos y Compresores. Encargado de garantizar la trazabilidad de medidas en las variables de temperatura y presión por medio de sistemas de gestión basados en NTC 10012.

FORMACIÓN ACADÉMICA

Escuela Tecnológica Instituto Técnico Central

En formación

Ingeniero en Electromecánica

Escuela Tecnológica Instituto Técnico Central

Julio de 2021

Grado de Tecnólogo en Montajes industriales

Escuela Tecnológica Instituto Técnico Central

Julio de 2019

Grado de Técnico profesional en Mantenimiento industrial

Servicio Nacional de Aprendizaje SENA

Diciembre de 2009

Grado de Tecnólogo en Mantenimiento eléctrico industrial